【裁判字號】    98,上易,2655
【裁判日期】    981224
【裁判案由】    贓物
【裁判全文】
臺灣高等法院刑事判決                98年度上易字第2655號
上  訴  人
即  被  告  甲○○
                    國民
上列上訴人因贓物案件，不服臺灣板橋地方法院98年度易字第16
74號，中華民國98年9月4日第一審判決（起訴案號：臺灣板橋地
方法院檢察署97年度偵字第30554號），提起上訴，本院判決如
下：
    主  文
上訴駁回。
    事實及理由
一、本案經本院審理結果，認第一審判決以上訴人即被告甲○○
    犯收受贓物罪，判處有期徒刑10月，核其認事用法及量刑均
    無不當，應予維持。本院並引用第一審判決書記載之事實、
    證據及理由（如附件）。
二、被告上訴意旨略以：(一)車牌QJ6-990號輕型機車係乙○○於
    民國97年7月16日至24日間以新臺幣（下同）500元出售予伊
    ，否則乙○○如何取得車主家中鑰匙。乙○○並向伊保證該
    車非贓車，伊才買受。伊並未磨損機車之引擎號碼。又伊第
    二次去車行騎走機車後即交給乙○○，伊並不知機車之去向
    。(二)該機車失竊時，伊在住院中。伊並未到車主家中，乙○
    ○被抓到闖空門，把罪都推給伊。且本案並無任何照片或監
    視器畫面等確實之物證，可證明被告之犯行。(三)原審量刑過
    重云云。
三、經查：
  (一)被告於證人乙○○陪同下，於97年7月24日下午6時許，將1
    輛未附掛車牌之白（或銀色）三陽迪奧機車，送至證人陳木
    榴經營之機車行裝空器濾清器，2人離去後，被告於下午6時
    40分許獨自返回機車行，神情緊張，要求儘速裝上空氣濾清
    器，隨即離去，約下午7時許，警察即帶證人乙○○來機車
    行找被告等情，業據證人即機車行老闆陳木榴於偵查中、原
    審審理時證述綦詳（見97年度偵字第21488號卷第73至74頁
    、原審卷第54至56頁）。而證人即車牌QJ6-990號輕型機車
    之車主丙○○及其男友丁○○於偵查中同證稱：乙○○於97
    年7月24日下午6時許突然開門進入房間，告知係後面給鑰匙
    的人叫其進來，並表示知道機車在何處，伊等乃報警處理等
    語（見上揭偵卷第71至74頁）。另證人乙○○於偵查中、原
    審審理時亦證述：被告當日亦有至車主住處，並趁伊與車主
    理論時離去，伊有帶警察前往陳木榴經營之機車行找機車，
    但已遭被告騎走等語（見上揭偵卷第75頁、原審卷第54頁）
    。準此，被告係於97年7月24日下午6時許先陪同證人乙○○
    將已卸下車牌之贓車送至證人陳木榴經營之機車行裝空器濾
    清器，其後證人乙○○旋持放置於贓車內之鑰匙前往證人即
    車主丙○○之住處行竊，適為車主撞見報警處理。衡諸常情
    ，被告當日苟未曾陪同證人乙○○前往車主住處，應無可能
    即時知悉證人乙○○業因行竊失風被留置。然由其於下午6
    時40分許獨自返回機車行，神情緊張，要求儘速裝上空氣濾
    清器，隨即離去一情，可知被告應知證人乙○○行竊失風被
    留置，始匆忙前往機車行取回機車湮滅罪證。證人乙○○前
    開所述，應屬真實可採。又證人乙○○因行竊失風被補後旋
    帶同警方帶往機車行查證，惟機車已遭被告取走，則被告焉
    有可能係將機車騎走交予證人乙○○，被告所辯顯然虛偽不
    實。至被告翻異前詞改稱其係向證人乙○○購買機車云云，
    與證人乙○○所證不符，且無證據可佐，應屬畏罪卸責之詞
    ，尚難採信。本件被告將未附掛車牌之機車交予機車行修理
    後，陪同證人乙○○前往車主家中行竊，復於案發後匆忙騎
    走機車滅證，若謂被告不知該機車係屬來源不明之贓物，孰
    能置信。本件事證明確，被告收受贓物犯行，堪以認定。
  (二)被告陪同證人乙○○前往車主住處行竊時，或因證人乙○○
    一開門即為車主撞見，車主未及見到證人乙○○後方之被告
    ，或因被告係在證人乙○○後方把風，不能因車主丙○○及
    其男友丁○○未目擊被告，即謂被告未前往車主住處。又本
    件雖未取得監視錄影畫面，得以直接證明被告當日之行蹤。
    然由證人乙○○之證詞及被告事後之滅證行為，已足資認定
    被告確有前往車主住處，自無再傳喚車主及其男友，或調取
    車主住處附近監視錄影畫面，為無益調查之必要，附此敘明
    。
  (三)量刑之輕重，係屬事實審法院得依職權自由裁量之事項，苟
    於量刑時，已依行為人之責任為基礎，並斟酌刑法第57條各
    款所指情狀，而未逾越法定範圍，又未濫用其職權，即不得
    遽指為違法。原審於量刑時，已依上揭規定，審酌上訴人收
    受贓物，助長其他犯罪，有害社會治安，且未見悔悟，犯後
    態度尚難謂佳，暨其犯罪之動機、目的、手段、素行、收受
    贓物之價值等一切情狀，予以綜合考量，並參酌檢察官具體
    求處有期徒刑10月，而量處上訴人有期徒刑10月（累犯加重
    ），既未逾越法定刑度，亦未濫用其自由裁量之權限，刑度
    亦屬妥適，核無不當。
四、綜上所述，本件事證明確，被告收受贓物犯行堪以認定。被
    告上訴意旨猶執陳詞，否認犯行，為無理由，應予駁回。
據上論斷，應依刑事訴訟法第368條、第373條，判決如主文。
本案經檢察官李良忠到庭執行職務。
中    華    民    國    98    年    12    月    24    日
                  刑事第七庭  審判長法  官  陳晴教
                                    法  官  游紅桃
                                    法  官  楊智勝
以上正本證明與原本無異。
不得上訴。
                                    書記官  林桂玉
中    華    民    國    98    年    12    月    28    日


司法院資訊處製作；財團法人民間司法改革基金會備份。
